【裁判字號】    99,交簡上,90
【裁判日期】    990625
【裁判案由】    公共危險
【裁判全文】
臺灣板橋地方法院刑事判決            99年度交簡上字第90號
上  訴  人  甲○○
即  被  告
上列上訴人即被告因公共危險案件，不服本院中華民國99年1 月
27日以99年度交簡字第379 號第一審簡易判決（聲請簡易判決處
刑案號：臺灣板橋地方法院檢察署99年度速偵字第195 號），提
起上訴，本院管轄之第二審合議庭判決如下：
    主  文
上訴駁回。
    事  實
一、甲○○明知服用酒類不能安全駕駛動力交通工具者，不得駕
    駛動力交通工具，竟自民國99年1 月1 日晚上約7 時許起至
    99年1 月2 日凌晨1 時許止，在臺北縣蘆洲市○○街租屋處
    飲用酒類後，已不能安全駕駛交通工具，仍於99年1 月2 日
    上午7 時許，騎乘車牌號碼GRW-591 號重型機車，往樹林方
    向行駛，嗣於同日上午10時1 分許（聲請書誤載為10時13分
    許），行經臺北縣三峽鎮○○路與大德路口前，因未戴安全
    帽遭員警攔檢，並於同日上午10時13分許，對甲○○實施呼
    氣酒精濃度檢測，測得其呼氣酒精濃度值為每公升0.56毫克
    ，始悉上情。
二、案經臺北縣政府警察局三峽分局報請臺灣板橋地方法院檢察
    署檢察官偵查後聲請簡易判決處刑。
    理  由
一、按被告以外之人於審判外之陳述，雖不符合同法第159 條之
    1 至第159 條之4 之規定，但經當事人於審判程序同意作為
    證據，法院審酌該言詞陳述或書面陳述作成時之情況，認為
    適當者，亦得為證據。當事人、代理人或辯護人於法院調查
    證據時，知有第159 條第1 項不得為證據之情形，而未於言
    詞辯論終結前聲明異議者，視為有前項之同意，刑事訴訟法
    第159 條第1 項及第159 條之5 分別定有明文。查本判決下
    列所引用之各該被告以外之人於審判外之陳述，雖屬傳聞證
    據，惟檢察官及被告於本院準備程序及審判期日中均表示無
    意見而不予爭執，且迄至言詞辯論終結前亦未再聲明異議，
    本院審酌上開證據資料製作時之情況，尚無違法不當之瑕疵
    ，亦認為以之作為證據應屬適當，依刑事訴訟法第159 條之
    5 規定，認前揭證據資料均有證據能力，合先敘明。
二、訊據上訴人即被告甲○○固坦承於上開時、地，騎乘車牌號
    碼GRW-591 號重型機車，行經臺北縣臺北縣三峽鎮○○路與
    大德路口前及經警以酒精測試器測得其呼氣所含酒精濃度達
    每公升0.56毫克之事實，惟矢口否認有何酒醉駕車之犯行，
    辯稱：當天上午7 時許，伊在工地做工，老闆叫伊騎車去買
    人蔘酒及礦泉水，伊回工地喝了半瓶人蔘酒後，因為伊外出
    買飲料時，騎車未戴安全帽、逆向行駛被警察看到，所以警
    察叫人去工地把伊找出來，警察聞到伊身上有酒味，才對伊
    做酒測云云。
三、經查：
  (一)被告自99年1 月1 日晚上約7 時許起至99年1 月2 日凌晨1
    時許止，在臺北縣蘆洲市○○街租屋處飲用酒類後，騎乘上
    開重型機車，往樹林方向行駛，嗣於同日上午10時1 分許，
    行經臺北縣三峽鎮○○路與大德路口前，因未戴安全帽遭員
    警攔檢，為警於同日上午10時13分許，對被告進行呼氣酒精
    濃度測試，測得其呼氣酒精濃度為每公升0.56毫克等情，業
    據被告於警詢及偵訊時供承不諱，核與證人即查獲員警黃俊
    嘉於本院審理時證述之情節相符，並有臺北縣政府警察局三
    峽分局交通分隊當事人酒精測定紀錄表、刑法第185 條之3
    案件測試觀察紀錄表、汽機車駕駛人酒後生理協調平衡檢測
    紀錄表、臺北縣政府警察局北縣警交大字第C00000000 、C0
    0000000 號舉發違反道路交通管理事件通知單各1 份在卷可
    資佐證（見99年度速偵字第195 號卷第10至12、15、16頁）
    。
  (二)被告於原審判決後，向本院提起上訴時，始以前揭情詞置辯
    。惟查，被告於警詢及偵查中均已供稱：伊於99年1 月1 日
    晚上7 時許至翌日凌晨1 時許止，在臺北縣蘆洲市租屋處與
    朋友喝酒，於翌日上午7 時許，騎乘上開重型機車，行經三
    峽鎮○○路與大德路口，因騎車未戴安全帽被警察攔檢，經
    警施以酒測，測得呼氣酒精濃度值為每公升0.56毫克等語明
    確（見99年度速偵字第195 號卷第5 、6 、28、29頁），且
    被告於警詢及偵查中均未曾提及其於99年1 月2 日上午7 時
    許，有在工地飲用人蔘酒之情事，又參以證人黃俊嘉於本院
    審理時具結證稱：當天被告騎車行經學成路與大德路口前，
    因未戴安全帽，伊上前攔查，但是被告未停車，把車子騎進
    工地裡，伊叫工地裡面的人把被告叫出來，被告出來時伊聞
    到他身上有酒味，伊問被告何時喝酒，被告說是昨天晚上在
    租屋處喝酒，伊問被告今天有沒有喝酒，被告說沒有，所以
    伊依規定對被告實施酒測，測得酒測值為每公升0.56毫克等
    語（見本院卷第33、34頁），而證人黃俊嘉僅為執行勤務之
    員警，與被告素不相識，應無甘冒偽證及誣告之風險，設詞
    誣陷被告之理，且證人黃俊嘉上開證言內容更與被告於警詢
    、偵查中供述情節相符合，益徵被告上開所辯，顯屬事後為
    圖卸免刑責所杜撰之詞，不足採信。
  (三)次按刑法第185 條之3 所規範係「抽象危險犯」，不以發生
    具體危險為必要，而所稱「不能安全駕駛」係參考德國、美
    國之標準，對於呼氣已達每公升0.55毫克（0.55 MG/L ）或
    血液濃度（0.11% ）以上，肇事率為一般正常人之10倍，認
    已達「不能安全駕駛」之標準。且依行政院國軍退除役官兵
    輔導委員會台北榮民總醫院88年8 月5 日（88）北總內字第
    26868 號函稱：當酒精呼氣濃度達0.5MG/L 時，將造成駕駛
    反應較慢、感覺減低、影響駕駛等症狀等情。本件被告飲酒
    後呼氣之酒精濃度已達每公升0.56毫克，且依證人黃俊嘉之
    證述及刑法第185 條之3 案件測試觀察紀錄表所示，被告當
    時駕駛有蛇行、車身搖擺不定、轉彎半徑過大或過小等駕駛
    操控力欠佳等情形，足認被告當時顯已達不能安全駕駛之程
    度。
  (四)綜上所述，被告所辯顯係卸責之詞，殊無可採，本件事證明
    確，被告犯行堪以認定，應予依法論科。
四、核被告所為，係犯刑法第185 條之3 之不能安全駕駛動力交
    通工具而駕駛罪。原審以被告犯行明確，依刑事訴訟法第44
    9 條第1 項前段、第3 項、第454 條第2 項，刑法第185 條
    之3 、第42條第3 項前段，刑法施行法第1 條之1 第1 項之
    規定，並審酌被告明知酒精成分對人之意識能力具有不良影
    響，酒後駕車對一般往來之公眾及駕駛人自身皆具有高度危
    險性，既漠視自己安危，尤罔顧公眾安全，而於服用酒類後
    之呼氣中酒精濃度達每公升0.56毫克，已處於不能安全駕駛
    動力交通工具之狀態，仍駕駛重型機車，雖未生交通事故，
    惟已危害公眾行車安全，自應予以相當之非難，然於警詢及
    偵查中均能坦承犯行，犯後態度良好，又無前案紀錄，素行
    尚非不佳，並審酌其生活狀況等一切情狀，量處罰金新臺幣
    45,000元，並諭知易服勞役之折算標準，其認事用法均無違
    誤，量刑亦屬適當，應予維持。被告猶執前詞，否認犯罪，
    指摘原審判決不當，為無理由，應予駁回。
據上論斷，應依刑事訴訟法第455 條之1 第1 項、第3 項、第36
8 條，判決如主文。
本案經檢察官張慶林到庭執行職務。
中    華    民    國    99    年     6    月    25    日
                      交通法庭  審判長法  官  李君豪
                                      法  官  何燕蓉
                                      法  官  錢衍蓁
上列正本證明與原本無異。
不得上訴。
                                      書記官  劉靜慧
中    華    民    國    99    年    6     月    28    日
附錄本案論罪科刑法條全文：
中華民國刑法第185條之3
服用毒品、麻醉藥品、酒類或其他相類之物，不能安全駕駛動力
交通工具而駕駛者，處1 年以下有期徒刑、拘役或科或併科15萬
元以下罰金。

司法院資訊處製作；財團法人民間司法改革基金會備份。
